臺灣桃園地方法院刑事裁定  
111年度單聲沒字第43號
聲  請  人  臺灣桃園地方檢察署檢察官
被      告  蔡宛螢（原名蔡佩紜）




上列被告因藥事法案件，經聲請人聲請沒收扣押物（109年度聲
沒字第1006號），本院裁定如下：
    主  文
扣案如附表所示之物均沒收。
    理  由
一、聲請意旨略以：被告蔡宛螢基於輸入禁藥及非法輸入未經許
    可醫療器材之犯意，輸入如附表所示之禁藥及醫療器材案件
    ，經臺灣桃園地方檢察署（下稱桃檢）檢察官以108年度偵
    字第13155號為緩起訴處分確定，且緩起訴處分期滿未經撤
    銷，惟扣案如附表所示之禁藥及醫療器材，為被告所有供其
    犯罪所用之物，爰依法聲請宣告沒收等語。
二、按供犯罪所用、犯罪預備之物或犯罪所生之物，屬於犯罪行
    為人者，得沒收之，刑法第38條第2 項前段定有明文。次按
    檢察官依第253 條或第253 條之1 為不起訴或緩起訴之處分
    者，對刑法第38條第2 項、第3 項之物及第38條之1 第1 項
    、第2 項之犯罪所得，得單獨聲請法院宣告沒收，刑事訴訟
    法第259 條之1 定有明文。復按藥事法第79條第1 項規定：
    「查獲之偽藥或禁藥，沒入銷燬之」，上開沒入銷燬之規定
    ，係列於藥事法第8 章「稽查及取締」內，而非列於第9 章
    之「罰則」，其性質應屬行政秩序罰，屬行政機關依行政程
    序科罰之權限，法院自不得越權於判決內諭知沒入銷燬，惟
    查獲之禁藥若未經行政機關沒入並銷燬，法院自應依刑法第
    38條規定宣告沒收之，亦有最高法院92年度台上字第2718號
    、93年度台上字第738 號判決意旨可茲參照。
三、經查，被告於107 年5 月間因違反藥事法案件，業經桃檢檢
    察官以108年度偵字第13155號【下稱偵字13155號】緩起訴
    處分，並經臺灣高等檢察署以108 年度上職議字第12901號
    處分書駁回再議而確定，嗣於緩起訴期間期滿而未經撤銷，
    有該緩起訴處分書、臺灣高等檢察署108 年度上職議字第12
    901號處分書、臺灣高等法院被告前案紀錄表及桃檢檢察官
    執行緩起訴處分命令通知書各1 份在卷足憑。而扣案如附表
    所示之物，應以藥品或醫療器材管理，有衛生福利部食品藥
    物管理署107 年6 月13日FDA 器字第1070020090號函暨所附
    資料在卷可稽，是扣案如附表所示之物，為列管之禁藥及未
    經許可輸入之醫療器材，雖法令上並未禁止持有，而非屬違
    禁物。惟上開扣案物係未經許可輸入且為被告所有，且供其
    本案犯罪時所用之物一節，則據被告於偵訊時供陳明確（見
    偵字13155卷第25頁至背面），復未經衛生主管機關依藥事
    法第79條第1 項規定為沒入銷燬處分，揆諸前開規定，聲請
    人之聲請，核屬有據，應予准許。
四、依刑事訴訟法第220 條、第455 條之36第2項 、第259 條之
    1 ，刑法第38條第2 項前段，裁定如主文。
中　　華　　民　　國　　111 　年　　5 　　月　　30　　日
                  刑事第十五庭法  官  林龍輝
以上正本證明與原本無異。
如不服本裁定，應於裁定送達後5 日內向本院提出抗告狀。
　　　　　　　　　　　　　　　書記官　吳怡靜
中　　華　　民　　國　　111 　年　　5 　　月　　30　　日
附表
編號 貨名 數量  1 PRP FILLER MISFILL+ Medical Lab (HA   20mg/ml,10ml*1 syringe/BOX) 4 BOX 2 CNG POLYDIOXANONE SUTURE (已拆封) MINERVA (LOC-19-17,19G*60mm) 5 PCS 3 BIO SUN DongWon Medical (29G*50mm,10ea/Pack) 16 PACK 4 真空密封型採血管/BD Vacutainer CPT (已拆封) (8ml,16*125mm) 36 PCS 5 CNG POLYDIOXANONE SUTURE MINERVA   (LOC-19-17,19G*60mm,20PCS/Pack) 3 PACK 6 CNG POLYDIOXANONE SUTURE MINERVA   (LOC-19-38,19G*38mm,20PCS/Pack) 1 PACK 7 CNG POLYDIOXANONE SUTURE MINERVA (WS-18-12,18G*100mm,20PCS/Pack) 3 PACK 8 CNG POLYDIOXANONE SUTURE MINERVA   (WS-19-07,19G*100mm,20PCS/Pack) 3 PACK 9 CNG POLYDIOXANONE SUTURE 8 袋 10 線材/ULTRA V HIKO CANNULA PCL (MRCBL0000000,21G*60mm/80mm,20each/pack) 1 PACK 11 線材/ULTRA V MONO PCL (MR-CB27605,27G*60mm/90mm,25 each/pack) 2 PACK 12 肉毒桿菌(BOTOX LIYOFILIZE TOZ ICEREN FLAKON 100 UNITE/瓶) 1 瓶 13 蛋白線/PRIMESILK 普瑞秀 (MODEL：26G60,20ea/pack) 1 PACK 14 Polydioxanone(PDO) suture thread CRYSTAL (C26G60S 120-50,20 ea/1 Aluminium Pack) 3 PACK 15 Spike/Omega V-L OVL-D0000-0 (0EA/Pack,5   Pack/袋) 1 袋 16 Spike/Omega V-L OVL-D0000-0 (0EA/Pack) 4 PACK 17 CNG POLYDIOXANONE SUTURE(已拆封) MINERVA  (WS-18-12,18G*100mm) 14 PCS 總計           4 BOX、37 PACK、55 PCS、1瓶及9袋